

Perfil

Soy Full Stack Developer. Tengo 11 meses de experiencia trabajando para una empresa local llamada Telematica, desarrollé sitios web utilizando el framework de PHP LARAVEL en su version 8 en adelante y MySQL. También manejo muy bien el stack de tecnologías MERN (Mongo db, Express, React JS y Node JS). Trabajé en un proyecto para Alkemy, el cual consistia en una web de una ONG, y finalicé un curso de programación web fullstack.

Experiencia

Desarrollador web Full Stack en Rolling Code School en

mayo 2022 — diciembre 2022

Curso intensivo de programacíon web con el stack MERN, para el cual realizamos un proyecto final integrador, utilizando metodologías ágiles. El proyecto consistia en una web para realizar pedidos de comida.

Tecnologías utilizadas:

- · React JS v.17
- Express
- Node JS
- Mongo DB
- Git GitHub para el control de versiones
- Metodologías ágiles

Link del proyecto desplegado: https://okfood-v2.netlify.app/

Desarrollador Web y Diseñador en Telematica en

junio 2022 — Presente

Empresa de desarrollo de páginas web. En la cual se realizan sitios web autoadministrables.

Mis responsabilidades:

- Diseño y desarrollo de las páginas web
- · Integración de los sitios web
- Capacitación para cliente/administrador del sitio web realizado
- Soporte técnico de correos electronicos
- Puesta en producción de los sitios web

Herramientas:

PHP v7 en adelante, Laravel v8 en adelante, MySQL, SVN para el sistema de control de versiones

Desarrollador web Full Stack en Alkemy en

junio 2022 — agosto 2022

Desarrollamos en equipo una web para una ONG, utilizando metodologías ágiles.

Herrmientas: React JS v.17, MySQL con el ORM Sequelize y Express con Node JS v.16 para el backend, Git para el sistema de control de versiones

Detalles

San Miguel de Tucumán, 4000, Argentina, 3815582223 mauricioteruel98@gmail.com

Links

Linkedin GitHub

Competencias

Bootstrap

Node.js

HTML5

jQuery

MySQL

MongoDB

Git

React

PHP

JavaScript

Hobbies

Como hobbie me gusta salir a pasear a mi perro llamado
Atreus, jugar videojuegos, ver peliculas y series, la lectura, la astronomia y la ciencia, tengo un telescopio el cual me gusta utilizar mucho para hacer fotografias, el diseño y la programación. Me gusta mantenerme constantemente aprendiendo cosas nuevas

Idiomas

English

Español

Desarrollador web - Proyecto Cocomiel

junio 2022

Realicé un proyecto para un emprendimiento local, el cual es un catalogo de juguetes de madera caseros para niños. El cual contiene un panel de administración para la carga de los productos

Tecnologias: Laravel v8 - MySQL

Despliegue: Hostinger

Link: https://cocomiel.online/

Desarrollador web - Proyecto Mkprops

Abril 2023

Realicé un proyecto propio que funciona como marketplace de inmuebles, los usuarios pueden registrarse como propietarios y publicar sus bienes inmuebles, y la gente puede ver y ponerse en contacto con el propietario en el caso de estar interesado en algina

Tecnologias:

Frontend - React JS, Tailwind css

Backend: Node JS, Express, MongoDB

Despliegue: Netlify

Link: https://mkprops.netlify.app/

Formación

Ingenieria en sistemas, Universidad Tecnológica Nacional

2022 — Presente

Me encuentro cursando la carrera de Ingenieria en sistemas de información en la Facultad Regional Tucumán, UTN

Colegio secundario, Instituto Tecnico Lorenzo Massa, San Miguel de Tucumán

enero 2010 — diciembre 2016